臺灣高等法院刑事判決　　　　　　　 100年度上易字第1024號
上　訴　人
即 自訴 人　程天書
自訴代理人　黃照峰律師
被　　　告　李桂珠
上列上訴人因詐欺案件，不服臺灣桃園地方法院100年度審自字
第1號，中華民國100年4月18日第一審判決，提起上訴，本院判
決如下：
    主  文
上訴駁回。
    理  由
一、本案經本院審理結果，認第一審判決諭知本件自訴不受理之
    判決，核無不當，應予維持，並引用第一審判決書記載之證
    據及理由（如附件）。
二、本件上訴人即自訴人程天書前告訴被告李桂珠涉詐欺犯行，
    業經臺灣桃園地方法院檢察署檢察官以99年度偵字第3781號
    就其於偵查中所提證據斟酌後認被告罪嫌尚屬不足而為不起
    訴處分，經自訴人提起再議，並經臺灣高等法院檢察署以99
    年度上聲議字第6405號處分書駁回再議之聲請，自訴人另聲
    請交付審判，經臺灣桃園地方法院以99年度聲判字第59號刑
    事裁定駁回交付審判之聲請，有上開不起訴處分書、駁回再
    議處分書及原法院99年度聲判字第59號刑事裁定各 1份在卷
    可稽，自不能謂檢察官對之未進行偵查。而自訴人所之詐欺
    事實，與上開經檢察官為不起訴處分之犯罪事實，因二者所
    指之被告與犯罪事實均相同，自係屬同一案件。是原判決依
    刑事訴訟法第 323條第1項前段、第334條規定，認同一案件
    經檢察官開始偵查者，不得再行自訴，而諭知不受理之判決
    ，於法並無不合。
三、上訴意旨雖略以，被告是否明知系爭支票發票人新工通訊有
    限公司已債信不良而持系爭支票交付自訴人獲有抵償債務之
    利益，乃被告是否該當詐欺犯罪主觀構成要件之關鍵，不單
    僅係兩造之民事糾紛。再按不起訴處分已確定，非有發現新
    事實或新事證者，不得對於同一案件再行起訴，刑事訴訟法
    第 260條定有明文。然原偵查庭並未調查被告所提出之支票
    發票人新工通訊有限公司，被告之支票從何而來，顯有疑義
    ，此為原偵查程序所未發現之新事實，自符上揭刑事訴訟法
    第 260條規定，自得提出本訴，指摘原判決不當云云。
四、惟按刑事訴訟法第260條第1款係指檢察官於不起訴處分確定
    或緩起處分期滿未經撤銷者，非有新事實或新證據不得再行
    起訴者而言，此觀之該第 260條係規定於公訴、偵查章節，
    且同法第343條亦無準用上開 260條第1款之規定即明，故發
    現新事實新證據重行起訴乃檢察官之職權，自訴人並未享有
    此種權能，是自訴人尚不得依刑事訴訟法第 260條之規定據
    以提起自訴。況「系爭支票」自訴人早於提出告訴時即已提
    出，且檢察官於上開99年度偵字第3781號案件中亦已據以偵
    查，並於該不起訴處分書中敘明被告交付該支票與自訴人之
    目的係用以償還債務，自訴人並未因被告清償債務而有何交
    付財物之行為等情，是該「系爭支票」既已經檢察官於上開
    案件中調查斟酌，自亦非屬本案之新事實或新證據。是自訴
    人不得於告訴之案件經不起訴處分確定後，逕行以發現新事
    實新證據為由，就同一案件之犯罪事實，依刑事訴訟法第26
    0 條之規定提起自訴。原審就自訴人對不得提起自訴之本案
    提起自訴，於理由欄內已逐一論述綦詳，經核無違誤。自訴
    人之自訴既不合法，原審法院即無庸審酌「新事實新證據」
    之有無，亦不得進行實質審理，自訴人猶執前詞指摘原判決
    不當，為無理由，應予駁回。並依法不經言詞辯論為之。
據上論斷，應依刑事訴訟法第367條前段、第372條，判決如主文
。
中    華    民    國   100    年    5     月    31    日
                  刑事第七庭  審判長法  官  陳憲裕
                                    法  官  楊智勝
                                    法  官  游紅桃
以上正本證明與原本無異。
不得上訴。
                                    書記官  戴伯勳
中    華    民    國   100    年    5     月    31    日